【裁判字號】    98,易,2839
【裁判日期】    990319
【裁判案由】    竊盜
【裁判全文】
臺灣板橋地方法院刑事判決              98年度易字第2839號
公  訴  人  臺灣板橋地方法院檢察署檢察官
被      告  乙○○
上列被告因竊盜案件，經檢察官提起公訴（98年度偵字第25091
、27528號），本院判決如下：
    主  文
乙○○無罪。
    理  由
一、本件公訴意旨略以：被告乙○○意圖為自己不法所有，而為
    下列竊盜之犯行：(一)於民國（下同）98年7 月29日2 時30分
    許，駕駛其所有之車號5963-KL 號自小貨車，至臺北縣五股
    鄉○○路2 號前，以不詳方式破壞停放於上址之車號BZ-634
    1 號自小貨車之鎖頭，而竊取甲○○所有、置放於該車車內
    之「浩浪」牌泳裝600 件、泳鏡200 副、泳帽200 頂等物品
    ，得手後旋即駕車逃逸。嗣經警調閱上址路口監視器錄影帶
    後，始循線查獲乙○○；(二)於98年8 月24日14時20許，駕駛
    其所有之車號5963-KL 號自小貨車，至臺北縣五股鄉○○路
    9 號前，以不詳方式破壞停放於上址之車號4878-TH 號自小
    貨車之鎖頭，而竊取丙○○所有、置放於該車車內之筆記型
    電腦1 台、DVD 播放器1 台、電視維修零件7 箱等物品，得
    手後旋即駕車逃逸。嗣經警調閱上址路口監視器錄影帶後，
    始循線查獲被告，因認被告所為，均涉有刑法第320 條第1
    項之竊盜罪嫌云云。
二、按「犯罪事實應依證據認定之，無證據不得認定犯罪事實」
    ，刑事訴訟法第154 條第2 項定有明文。
三、訊據被告堅決否認上開犯行，辯稱：上開自用小貨車雖係登
    記伊名下所有，惟係惟伊友人戊○○借伊名義去登記，亦非
    伊所使用，伊無上開2件竊盜犯行等語。經查：
  (一)按公訴人認被告涉有上開2 件竊盜犯嫌，無非係以上開5963
    -KL 號自小貨車係登記在被告名下所有及被告先後2 次於警
    詢中，時而供述其證件係出借「阿財」其人，後又改稱係出
    借「小寶」其人，先後不一，且被告所稱戊○○其人，被告
    原已認識，又為何不逕於警詢中供出云云，為其僅有之論據
    。
  (二)查被害人甲○○、丙○○所有上開BZ-6341 號、4878-TH 號
    自用小貨車先後於上開時地遭人駕駛上開5963-KL 號自用小
    貨車前來，以破壞鎖頭方式，竊取其內泳裝等財物等情，業
    據被告於本院審理時所不否認，並據被害人甲○○、丙○○
    2 人指綦詳，復有路口監視器錄影帶翻拍照片15張、現場照
    片4 張及行徑現場圖乙紙，在卷可稽，雖堪認定。
  (三)惟被告不僅於本院審理時堅決否認上開竊盜犯行在卷，且證
    人丁○○於本院審理時證稱：「（你在淡水中正東路有無開
    設店家營業？）有」、「（是經營何種業務？）通訊行，賣
    手機，現在沒有包括收購二手手機」、「（這家通訊行店名
    為何？）快通屋通訊行」、「（被告是否你通訊行請的員工
    ？）是」、「（從何時開始僱用他？）差不多有一年了」、
    「（你請被告上班，他是正式員工或是臨時員工？）大概去
    年88水災前他是臨時員工，之後時間上算是正式員工，只是
    薪水算是臨時員工計算。他時薪是85元」、「（被告現在在
    你店內上班的薪水是時薪或是月薪？）還是算時薪」、「（
    他的時薪有無調整過？）之前是80元，去年有調整為85元，
    幾月我忘記了」、「（被告在你通訊行上班是否需要打卡？
    ）不用，但是我們有監視器，他來的時間我看監視器就知道
    ，監視器就在我們後面，經過廁所就看到了。被告是下午到
    晚上班，他來的時候我都已經在店內了」、「（被告上班時
    間是何時？）基本上是下午2 點到晚上10點半，有排班的時
    間，但是有時候有需要，就請他早一點中午就到。他不一定
    固定修哪一天，要看排班的時間，我當時店內只有被告一個
    臨時員工，另外還有一個正職員工，他們二個人輪流排班」
    、「（98年8 月24日被告有無到你的通訊行上班？）有」、
    「（那天星期幾？）我忘記了」、「（為何你會記得這天被
    告有上班？）因為那天與之前的員工有薪水的糾紛，我們大
    家在喬，被告在旁邊幫我們，薪水只有差2 、3000元，因為
    那天有喬好並當場寫和解書，和解書有傳給台北縣勞工局（
    庭呈和解書、台北縣勞工局函原本及勞資爭議協調聲請書影
    本，閱後發還，影本附卷），隔天的協調會就不用去了」、
    「（你們在協調上開薪資糾紛時，被告也有在場參與？）有
    ，從頭到尾」、「（當天協調時間從幾點到幾點？）我有叫
    被告早一點來，大約下午2 點開始談到下午6 點達成和解」
    、「（你有無看過被告駕駛5963-KL 自用小貨車？）沒有」
    、「（你是否知道上開自用小貨車是誰的嗎？）現在才知道
    該小貨車是掛被告的名字，但以前我不知道」、「（是否認
    識戊○○，綽號阿財的男子？）我有看過他，他有到過我們
    店內找過被告沒有幾次，但是大部分都是問手機買手機的事
    情，時間是去年年初」、「（你當時有無看到戊○○是如何
    到你店內？）我沒有特別注意」、「（98年8 月24日店內的
    監視錄影資料還有嗎？）應該已經洗掉了」、「（你說戊○○有到你們店內問手機的事情，後來他有無在店內買手機？
    ）有」、「（他何時買的？）也是大約去年年初那一段時間
    」、「（他跟你店內買手機有無簽訂什麼契約書之類的文件
    嗎？）沒有，他單買空機付現，沒有簽任何文件，他沒有辦
    門號所以不用簽文件」、「（你何時知道被告涉嫌竊盜的事
    情？）我收到法院傳票寄給我今天要開庭的才知道」、「（
    被告於98年9 月9 日於警詢中，警察問他有沒有辦法提出不
    在場證明或人證，被告說我店內的老闆可以作證，要不然店
    內的錄影機也可以作證，被告有無跟你提過要保存98年8 月
    24日店內當天的錄影機拍攝畫面？）有，他有跟我提過，但
    是我有跟他說那一台我不太會用，看他要不要研究怎麼拷貝
    保留」、「（被告何時跟你提過要保存這些拍到的畫面？）
    大約98年9 月的時候」、「（被告有無跟你講原因？）他98
    年9 月9 日做完警詢筆錄之後有跟我講原因」、「（你剛不
    是回答檢察官說你是收到法院傳票你才知道被告的事情嗎？
    ）我之前聽完就算了，我也沒有去注意。他98年9 月9 日做
    完警詢筆錄之後，我不是很記得，但被告應該有跟我說他涉
    嫌竊盜，但是我沒有特別注意」等語（見本院卷99年2 月5
    日審判筆錄），亦核與被告所辯情節相符，並有證人丁○○
    所提出上開勞資爭議之台北縣政府勞工局勞資爭議協調申請
    書、開會通知單、和解書及台北縣政府勞工局函影本各乙份
    ，在卷可稽，是被告上開所辯，尚非不足採信。
  (四)又上開自用小貨車雖係登記被告名下所有，並為被告所不否
    認在卷，此有上開自小貨車之車籍查詢基本資料詳細畫面乙
    紙，而堪認定，惟被告於本院審理時已辯稱上開自用小貨車
    雖係登記其名下所有，惟係惟其友人戊○○借伊名義去登記
    ，亦非其所使用等語在卷，已如上述，揆諸卷內行竊時之翻
    拍照片19張，亦僅拍得上開5963-KL 號自用小貨車之外形及
    疑似人頭突出之影像，亦未拍得當時行竊者即係被告本人之
    明確照片，另上開BZ-6341 號、4878-TH 號自用小貨車內遭
    竊後，亦未經警採得被告本人疑留其內之指紋，而上開5963
    -KL 號自用小貨車迄今亦未經查扣到案，甚至上開4878-TH
    號自用小貨車於98年8 月24日14時20分許，在台北縣五股鄉
    ○○路9 號前遭竊當時，被告亦有上開不在場之證明在卷，
    亦如上述，是本件僅憑上開5639-KL 號自用小貨車係登記被
    告名下及被害人甲○○、丙○○2 人所有上開BZ-6341 號、
    4878 -TH號自用小貨車內確曾先後遭竊等情，似尚不足供認
    定即係被告其人所為，至為顯然。至於公訴人以被告原已認
    識戊○○其人，何不自始供出其人，且先後供稱「阿財」、
    「小寶」，亦有未合，且被告前於93年間即曾因與本件相同
    之手法行竊，而遭臺灣板橋地方法院以94年度簡上字第8 號
    案件判決有罪確定云云，雖被告於警詢中就「阿財」、「小
    寶」之供述，先後不一，然被告就其出借證件購入上開5639
    -KL 號自用小貨車之經過，則尚稱一致，且被告就戊○○其
    人之真實年籍或綽號等資料，亦容有事後想起或查出之可能
    ，而被告前另曾因竊盜犯行，經本院以94年度簡上字第8 號
    案件判決有罪確定乙節，更與被告是否確有本件上開竊盜犯
    行係屬二事，至為灼然，附此敘明。
四、此外，復查無其他任何積極事證，足資證明被告確有公訴人
    所指上開竊盜犯行，自屬不能證明被告上開犯罪，應諭知被
    告無罪之判決。
據上論斷，應依刑事訴訟法第301 條第1 項，判決如主文。
本件經檢察官黃筵銘到庭執行職務。
中    華    民    國    99    年    3     月    19    日
                  刑事第七庭  法  官  林 晏 鵬
以上正本證明與原本無異
如不服本判決應於送達後10日內向本院提出上訴狀
                              書記官  陳 映 孜
中    華    民    國    99    年    3     月    19    日

司法院資訊處製作；財團法人民間司法改革基金會備份。
